臺灣嘉義地方法院刑事判決　　　　　　　 100年度易字第27號
公　訴　人　臺灣嘉義地方法院檢察署檢察官
被　　　告　王連瑞
　　　　　　李彩菱
上列被告因竊盜等案件，經檢察官提起公訴（99年度偵字第8245
號、99年度毒偵字第1865號），被告於準備程序中就被訴事實為
有罪之陳述，本院合議庭裁定由受命法官改依簡式審判程序審理
，判決如下：
    主  文
王連瑞共同犯攜帶兇器竊盜罪，處有期徒刑伍月，如易科罰金，
以新臺幣壹仟元折算壹日；又共同犯竊盜罪，處有期徒刑貳月，
如易科罰金，以新臺幣壹仟元折算壹日；又施用第二級毒品，處
有期徒刑肆月，如易科罰金，以新臺幣壹仟元折算壹日。應執行
有期徒刑拾月，如易科罰金，新臺幣壹仟元折算壹日。
李彩菱共同犯攜帶兇器竊盜罪，累犯，處有期徒刑陸月，如易科
罰金，以新臺幣壹仟元折算壹日；又共同犯竊盜罪，累犯，處有
期徒刑月，如易科罰金，以新臺幣壹仟元折算壹日。應執行有
期徒刑捌月，如易科罰金，新臺幣壹仟元折算壹日。
    犯 罪 事 實
一、王連瑞前因施用毒品案件，經本院以96年度毒聲字第21號裁
    定送觀察、勒戒後，於民國96年3月14日因認無繼續施用之
    傾向而執行完畢釋放，並經臺灣嘉義地法院檢察署檢察官以
    96年度毒偵字第23號不起訴處分確定；李彩菱前因詐欺案件
    ，經本院於97年1月21日，以96年度朴簡字第458號判決判處
    有期徒刑4月，如易科罰金，以新臺幣（下同）1,000元折算
    1日，併科罰金96,000元確定，並於97年9月30日縮刑期滿執
    行完畢，詎仍不知悔改，為以下犯行：
(一)、王連瑞與李彩菱共同意圖為自己不法之所有，基於竊盜之犯
    意聯絡，於99年10月13日下午4時許，攜帶非其等所有，客
    觀上足對人之生命、身體、安全構成威脅，具有危險性而可
    作為兇器使用之老虎鉗1支，前往嘉義縣朴子市○○○○路
    與小康榔二街旁公園內，竊取嘉義縣政府所有之路燈接地線
    （5.5m㎡，5.4公斤）得手後離去。
(二)、王連瑞與李彩菱另行起意，共同意圖為自己不法之所有，基
    於竊盜之犯意聯絡，於99年10月間某日，在嘉義縣太保市春
    朱里春珠144號前，徒手竊取劉清忠所有之腳踏車1輛（車身
    烙碼：PD0000000）得手後，騎乘離去。
(三)、王連瑞於前揭觀察、勒戒執行完畢釋放後5年內，復基於施
    用第2級毒品甲基安非他命之犯意，於99年10月14日晚上某
    時，在嘉義縣鹿草鄉豐稠村馬稠後19號住處，以將甲基安非
    他命放置在玻璃球中，點火燒烤之方式，施用甲基安非他命
    1次。嗣於99年10月15日晚上11時20分由警在嘉義縣朴子市
    大葛里朴子5路18號4樓7-5樓7室查獲，並扣得路燈接地線（
    5.4公斤，業據嘉義縣政府工務處技士鐘睿承領回）、腳踏
    車1台（業據劉清忠領回）、老虎鉗2支、尖嘴鐵鉗2支、美
    工刀1支、塑膠手套及布質手套各1雙等物，王連瑞與李彩菱
    於有偵查權限之人員尚未發覺其竊取接地線及腳踏車犯行前
    ，主動供述前情，自首而願接受裁判。
二、案經嘉義縣警察局朴子分局報告臺灣嘉義地方法院檢察署檢
    察官偵查起訴。
    理  由
壹、程序事項
    按除簡式審判程序及簡易程序及第376條第1款、第2款所列
    之罪之案件外，第一審應行合議審判，又除被告所犯為死刑
    、無期徒刑、最輕本刑為3年以上有期徒刑之罪或高等法院
    管轄第一審案件者外，於刑事訴訟法第273條第1項程序進行
    中，被告先就被訴事實為有罪之陳述時，審判長得告知被告
    簡式審判程序之旨，並聽取當事人、代理人、辯護人及輔佐
    人之意見後，裁定進行簡式審判程序，刑事訴訟法第284條
    之1、第273條之1第1項分別定有明文。查本件被告王連瑞、
    李彩菱所犯分別係屬刑事訴訟法第376條第1款、第2款所列
    之罪，依法獨任進行審理程序，又被告於本院行準備程序時
    就被訴事實為有罪之陳述，依前揭規定，經聽取當事人之意
    見後，裁定改行簡式審判程序。另簡式審判程序之證據調查
    ，依刑事訴訟法第273條之2規定，不適用證據提示、交互詰
    問及傳聞法則有關證據能力限制等規定，是卷內所列之各項
    證據，自得作為證據，合先敘明。
貳、實體事項
一、前揭犯罪事實，業據被告2人於警詢、偵查中及本院準備程
    序、審理時坦白承認（見嘉義縣警察局朴子分局嘉朴警偵字
    第0990083800號卷，下稱警一卷，第4、5、10至12頁；偵查
    卷第9至11頁；本院卷第41、42、45頁），核與證人即被害
    人劉清忠、鐘睿承於警詢及共同正犯王連瑞、李彩菱於警詢
    證述之情節相符（見警一卷第4、5、10至14頁；本院卷第26
    至28頁），並有扣押書、搜索扣押筆錄1份、贓物認領保管
    單2份、現場及扣案物品照片22張附卷可稽（見警一卷第16
    至20、27至37頁；本院卷第29頁）。此外，復有被告2人偷
    竊接地線所用之老虎鉗（黑色手柄）1支扣案為佐，另王連
    瑞於99年10月16日上午10時50分許，經警採集尿液送驗，由
    檢驗單位以酵素免疫分析法為初步檢驗，再以氣相層析質譜
    儀法為確認檢驗，結果呈甲基安非他命陽性反應乙情，此有
    台灣檢驗科技股份有限公司濫用藥物檢驗報告、尿液代號與
    真實姓名對照表（代號：朴148號）各1份在卷可佐（見同前
    警局嘉朴警偵字第0990084127號卷第6、7頁），而以氣相層
    析質譜儀法作為毒品藥物及其代謝產物之定性及定量分析，
    可排除偽陽性之可能，再者，王連瑞前因施用毒品案件，經
    法院裁定送觀察、勒戒後，於96年3月14日因認無繼續施用
    之傾向而執行完畢釋放，並經臺灣嘉義地法院檢察署檢察官
    以96年度毒偵字第23號不起訴處分確定，詳如犯罪事實欄所
    述，並有臺灣高等法院被告前案紀錄表、刑案資料查註紀錄
    表、全國施用毒品案件紀錄表、受觀察勒戒人毒品及前科紀
    錄簡列表各1份附卷足稽，其於觀察、勒戒執行完畢釋放後5
    年內，再犯本件施用毒品案件，依法應予追訴處罰。綜上所
    述，前揭證據均堪為補強證據，足以擔保被告2人前述任意
    性自白與事實相符，本件事證明確，被告2人本件犯行洵堪
    認定，應依法論科。
二、論罪科刑
(一)、查被告2人就本件犯罪事實一(一)所示行為後，刑法第321條於
    100年1月10日修正，並經總統於100年1月26日以華總一義字
    第10000015561號令公布生效，自100年1月28日起施行，而
    按行為後法律有變更者，適用行為時之法律，但行為後之法
    律有利於行為人者，適用最有利於行為人之法律，現行刑法
    第2條第1項定有明文。修正前刑法第321條第1項係規定：「
    犯竊盜罪而有下列情形之一者，處六月以上、五年以下有期
    徒刑：一、…」修正後則規定「犯竊盜罪而有下列情形之一
    者，處六月以上、五年以下有期徒刑，得併科新臺幣十萬元
    以下罰金：一、…」法定本刑增訂罰金刑，涉及科刑規範變
    更，自有新舊法比較之必要，本件被告2人所為攜帶兇器犯
    行若適用舊法，刑度為有期徒刑6月以上、5年以下，若適用
    新法，刑度為有期徒刑6月以上，5年以下，尚得併科10萬元
    以下之罰金，顯見適用舊法較有利於被告，經比較新舊法，
    依刑法第2條第1項前段規定，本件應適用被告行為時即修正
    前之刑法第321條予以論處（同條項第3款並未修正）。
(二)、按刑法第321條第1項第3款之攜帶兇器竊盜罪，係以行為人
    攜帶兇器為其加重條件，此所謂兇器，其種類並無限制，凡
    客觀上足以對人之生命、身體、安全構成威脅，具有危險性
    之兇器為已足，並不以攜帶之初有行兇之意圖為必要，最高
    法院79年臺上字第5253號判例意旨可供參照。本件被告2人
    竊取接地線時攜帶至現場之老虎鉗1支，係用以拉出剪斷接
    地線，為鋼鐵材質且前端尖銳，客觀上自屬足以對人之生命
    、身體、安全構成威脅，顯為具有危險性之兇器無訛，又甲
    基安非他命為毒品危害防制條例第2條第2項第2款所定之第2
    級毒品，依法不得持有、施用，是核被告王連瑞、李彩菱就
    犯罪事實一(一)所為，係犯刑法第321條第1項第3款之攜帶兇
    器竊盜罪、就犯罪事實一(二)所為，係犯刑法第320條第1項之
    竊盜罪；王連瑞就犯罪事實一(三)所為，係犯毒品危害防制條
    例第10條第2項之施用第2級毒品罪，被告2人就犯罪事實一
    (一)、(二)之犯行，有犯意聯絡及行為分擔，為共同正犯，被告
    王連瑞所犯前揭3罪、李彩菱所犯上開2罪，行為互異，犯意
    各別，應分論併罰。又被告李彩菱前有詐欺案件，經法院判
    處罪刑確定，於97年9月30日縮刑期滿執行完畢，詳如犯罪
    事實欄所載，亦有臺灣高等法院被告前案紀錄表1份附卷足
    參，其於受徒刑之執行完畢，5年以內故意再犯本件有期徒
    刑以上之罪，為累犯，應依刑法第47條第1項規定，加重其
    刑。再者，被告2人因另案通緝為警在嘉義縣朴子市○○里
    ○○○路18號4樓7-5樓7室查獲，當場有接地線1批及腳踏車1
    輛，因失竊之被害人均未報案，被告2人於警方尚未發覺其
    等共同為犯罪事實一(一)、(二)所示竊取接地線及腳踏車犯行前
    ，主動供述前情，自首而願接受裁判，此有各該被害人筆錄
    及被告2人警詢筆錄在卷為佐，已於前述，符合自首之要件
    ，應依刑法第62條前段規定減輕其刑，李彩菱所犯部分依法
    先加重其刑後減輕之。
(三)、爰審酌被告王連瑞、李彩菱均國中畢業之智識程度，正值青
    壯，不思以正當方式獲取所需，竟攜帶兇器竊取接地線以求
    變賣，另竊取腳踏車，缺乏尊重他人財產權之觀念，圖為不
    勞而獲，造成被害人之損失，對社會治安亦有危害，且前均
    有竊盜犯罪紀錄，此有臺灣高等法院被告前案紀錄表2份附
    卷堪佐，兼衡被告2人犯後坦承犯行，被告人已領回失竊物
    品，損失情節較為輕微，王連瑞自承與母親同住、育有3子
    ，打零工為生，李彩菱則稱與婆婆同住，育有3子，無業之
    家庭、經濟狀況等一切情狀，分別量處如主文所示之刑及諭
    知易科罰金折算標準，並定其應執行之刑，復依刑法第41條
    第8項之規定，諭知易科罰金折算標準。至於檢察官雖對被
    告2人犯罪事實一(一)、(二)具體求刑有期徒刑8月、4月、對王
    連瑞所犯犯罪事實一(三)具體求處有期徒刑5月，惟本院審酌
    被告2人就竊盜犯行有自首情形等上情，認分別量處如主文
    所示之刑，已足收懲儆之效，併予敘明。另被告2人持以拉
    出接地線之老虎鉗1支，業據被告於本院供稱：用扣案黑色
    手柄之老虎鉗，並非伊所有，係拾得等語（見本院卷第47頁
    ），佐以先前之警偵訊程序均未訊問有關老虎鉗之所有權歸
    屬，復查無其他積極證據堪認係屬被告所有，亦非違禁物，
    不予諭知沒收。至於另扣案之老虎鉗1支、尖嘴鐵鉗2支、美
    工刀1支、塑膠手套及布質手套1雙，則核與本件犯行無涉，
    亦不為沒收之宣告。
據上論斷，應刑事訴訟法第273條之1第1項、第299條第1項前段
，毒品危害防制條例第10條第2項，刑法第2條第1項前段、第11
條前段、第28條、第320條第1項、（修正前）第321條第1項第3
款、第47條第1項、第62條前段、第41條第1項前段、第8項、第5
1條第5款，刑法施行法第1條之1第1項、第2項前段，判決如主文
。
本案經檢察官王啟旭到庭執行職務。
中    華    民    國    100    年    1    月    28    日
                  刑事第二庭    法  官  林青怡
以上正本證明與原本無異。
如不服本判決應於收受判決後10日內向本院提出上訴書狀，並應
敘述具體理由；其未敘述上訴理由者，應於上訴期間屆滿後20日
內向本院補提理由書（均須按他造當事人之人數附繕本）「切勿
逕送上級法院」。告訴人或被害人如對於本判決不服者，應具備
理由請求檢察官上訴，其上訴期間之計算係以檢察官收受判決正
本之日期為準。
中    華    民    國    10    年    1     月    28    日
                                書記官  江芳耀
附錄論罪科刑法條
刑法第320條
意圖為自己或第三人不法之所有，而竊取他人之動產者，為竊盜
罪，處5年以下有期徒刑、拘役或5百元以下罰金。意圖為自己或
第三人不法之利益，而竊佔他人之不動產者，依前項之規定處斷
。
前二項之未遂犯罰之。
刑法第321條（修正前）
犯竊盜罪而有左列情形之一者，處六月以上、五年以下有期徒刑
：
一、於夜間侵入住宅或有人居住之建築物、船艦或隱匿其內而犯
    之者。
二、毀越門扇、牆垣或其他安全設備而犯之者。
三、攜帶兇器而犯之者。
四、結夥三人以上而犯之者。
五、乘火災、水災或其他災害之際而犯之者。
六、在車站或埠頭而犯之者。
前項之未遂犯罰之。
毒品危害防制條例第10條
施用第一級毒品者，處 6 月以上 5 年以下有期徒刑。
施用第二級毒品者，處 3 年以下有期徒刑。